【裁判字號】    92,易緝,11
【裁判日期】    920829
【裁判案由】    竊盜
【裁判全文】
臺灣宜蘭地方法院刑事判決                          九十二年度易緝字第一一號
    公  訴  人  臺灣宜蘭地方法院檢察署檢察官
    被      告  甲○○
右列被告因竊盜案件，經檢察官提起公訴（九十一年度偵字第七六三、一四四九號）
，本院判決如左：
    主  文
甲○○無罪。
    理  由
一、公訴意旨略以：被告甲○○與乙○（業經本院判決確定）共同基於意圖為自己不
    法所有之犯意聯絡，於民國九十年十月三日晚間七時三十分許，至址設台北市○
    ○○路○段二百十八號一樓之ＡＴＴ百貨公司化妝品專櫃，由乙○佯裝為欲購買
    化妝品之客人，且由服務人員為其化妝試用，再由被告利用此時服務人員疏於防
    備之際，著手竊取被害人丙○○所有而置於該專櫃櫃臺上之行動電話一支（ＮＯ
    ＫＩＡ八二一○型，機身序號：000000000000000號），被告得
    手後旋即先行離開該處，乙○見狀，便對服務人員佯稱未攜帶足夠之金錢而無法
    購買，亦隨後離開該處與被告會合，被告即將前開行動電話交付予乙○使用，乙
    ○再輾轉於九十年十月十七日交付予其不知情之友人林彥酋使用。嗣被害人丙○
    ○查悉上情後，便報警處理，並經警依照前開行動電話機身序號追蹤，發現為林
    彥酋所使用，始循線查獲乙○，並供出被告為共犯，因認被告涉犯刑法第三百二
    十條第一項竊盜罪嫌。
二、按犯罪事實應依證據認定之，無證據不得推定其犯罪事實；又不能證明被告犯罪
    或其行為不罰者，應諭知無罪之判決，刑事訴訟法第一百五十四條、第三百零一
    條第一項分別定有明文。又共同被告所為不利於己之供述，固得採為其他共同被
    告犯罪之證據，惟此項不利之供述，依刑事訴訟法第二百七十條第二項之規定，
    仍應調查其他必要之證據，以察其是否與事實相符，自難專憑此項供述，為其他
    共同被告犯罪事實之認定（最高法院三十一年上字第二四二三號判例參照）。
三、公訴人認被告涉犯竊盜罪嫌，無非以同案被告乙○所為供述、被害人丙○○之指
    及證人林彥酋結證及贓物認領保管單一份資為論據。訊據被告則堅決否認上開犯
    行，辯稱伊並未與乙○至忠孝東路ＡＴＴ百貨公司，也沒有與乙○共同行竊等語
    。
四、經查，同案被告乙○固就如何分工竊取被害人前開行動電話之過程，供述綦詳。
    惟其所為之供述，究屬共同被告所為不利於己之供述，不得專以此項供述為被告
    犯罪事實之認定。況且，同案被告乙○於本院調查時陳稱：「是我與甲○○一起
    去的，因為我們一起去逛台北忠孝東路ＳＯＧＯ百貨公司，看到被害人那支手機
    ，就決定一個人下手，另一個人去引開他的注意力。．．．（手機）放在櫃台抽
    屜下方的空櫃，那個空櫃通櫃台內外，從櫃台外就可以直接拿取。（甲○○為何
    偷手機給你用？）當時我們連皮包也一起偷，甲○○拿走皮包，我拿走手機。（
    皮包是否放在同一個櫃台？）是，裡面還有兩千多元及證件」云云，惟經本院傳
    喚被害人，被害人則堅稱當天僅有手機失竊，皮包則係置放他處，並未失竊。且
    手機所置放之位置不容易利於竊賊自櫃檯外拿取等語。則同案被告乙○之供述，
    與被害人所陳述失竊情形顯有不符。再者，證人林彥酋僅證稱上開手機為乙○所
    交付伊使用，並不知該手機之來源，是該失竊手機並非本件被告所交付綜上所述
    ，同案被告乙○所為不利於被告之供述，並無補強證據可佐，自難據為認定被告
    犯罪之證據，此外，復查無其他證據足以證明被告確有公訴人所指犯行，其犯罪
    不能證明，自應為無罪之諭知。
據上論斷，應依刑事訴訟法第三百零一條第一項判決如主文。
本案經檢察官賴慶祥到庭執行職務
中      華      民      國      九十二      年    八    月    二十九    日
                                        臺灣宜蘭地方法院刑事第一庭
                                            法  官  謝  佩  玲
右正本證明與原本無異。
如不服本判決，應於判決送達後十日內向本院提出上訴狀( 應附繕本 )。
                                            書記官  林  慶  生
中      華      民      國      九十二      年    九    月      一      日


司法院資訊處製作；財團法人民間司法改革基金會備份。
